臺灣桃園地方法院刑事判決
111年度交簡上字第110號
上  訴  人  
即  被  告  黃美華


輔  佐  人  
即被告之姊  黃春菊
指定辯護人  本院公設辯護人廖彥傑  
上列上訴人即被告因過失傷害案件，不服本院111年度壢交簡字
第92號於中華民國111年3月11日所為之第一審簡易判決（聲請簡
易判決處刑案號：110年度調偵字第2145號），提起上訴，本院
管轄之第二審合議庭判決如下：
    主      文
上訴駁回。
黃美華緩刑參年。
    事實及理由
一、本案經本院審理結果，認原審以上訴人即被告黃美華犯過失
    傷害罪，事證明確，適用刑事訴訟法第449條第1項前段、第
    3項、第454條第2項，刑法第284條前段、第62條前段、第41
    條第1項前段，刑法施行法第1條之1第1項，並審酌被告案發
    時為行人，任意穿越劃設分向限制線之路段，致告訴人邱貫
    倫見狀緊急煞車後自摔，而受有下頷開放性傷口及肢體多處
    擦傷之傷害，所為實屬不該，惟念被告犯後坦承犯行，雖有
    意賠償告訴人，然無力負擔，兼衡被告之教育程度、家庭經
    濟狀況、無業、患有非特定思覺失調症等一切情狀，量處拘
    役50日，如易科罰金，以新臺幣（下同）1,000元折算1日，
    核其認事用法，俱無違誤，量刑亦屬允洽，應予維持，除證
    據部分補充被告於本院準備程序及審理中之自白（見本院卷
    第47頁、第62頁）外，其餘均引用第一審判決書記載之事實
    、證據及理由（如附件）。
二、被告之上訴意旨則以：其承認犯罪，但其罹患精神疾病多年
    ，無資力亦無謀生能力，請求從輕量刑等語。然按量刑輕重
    ，係屬事實審法院得依職權自由裁量之事項，苟已斟酌刑法
    第57條各款所列情狀而未逾越法定刑度，不得遽指為違法；
    在同一犯罪事實與情節，如別無其他加重或減輕之原因，下
    級審法院量定之刑，亦無過重或失輕之不當情形，則上級審
    法院對下級審法院之職權行使，原則上應予尊重（最高法院
    72年台上字第6696號判例意旨、85年台上字第2446號判決要
    旨參照）。準此，法官量刑，如非有上揭明顯違法之情事，
    自不得擅加指摘其違法或不當。經查，本案被告所犯刑法第
    284條前段之過失傷害罪，係法定刑為1年以下有期徒刑、拘
    役、或科新臺幣10萬元以下罰金之罪，原審量處被告拘役50
    日，並未逾越法定刑度範圍；況刑法第57條各款量刑事由之
    斟酌，係屬法院得自由裁量之職權範圍，是原審綜其犯罪之
    過失情節、犯罪所生危害、犯後坦承犯行、雖有意賠償告訴
    人，然無力負擔，兼衡被告之教育程度、家庭經濟狀況、無
    業、患有非特定思覺失調症等一切情狀，量處上揭刑度，並
    無失當，自難認原審判決所量刑度有何違誤之處。綜上所述
    ，本院經核原審判決其認事用法及量刑均無不當，被告以原
    判決量刑過重為由，提起上訴，非有理由，爰依法駁回。
三、末查，被告前未曾因故意犯罪受有期徒刑以上刑之宣告，有
    臺灣高等法院被告前案紀錄表1份在卷可考，其因一時失慮
    ，而誤罹刑典，事後已坦承犯行，非無悔悟之意，又其患有
    非特定思覺失調症，經鑑定屬中度障礙，此有被告提出之衛
    生福利部桃園療養院診斷證明書、身心障礙證明（見偵查卷
    第67頁、第69頁）在卷可參，本院審酌上情，認被告經此偵
    審程序之教訓，應能知所警愓，信無再犯之虞，因認對被告
    所處之刑以暫不執行為適當，爰依刑法第74條第1項第1款規
    定，併予宣告緩刑3年，以勵自新。
據上論斷，應依刑事訴訟法第455條之1第1項、第3項、第368 條
、第373條，刑法第74條第1項第1款，判決如主文。
本案經檢察官楊挺宏聲請以簡易判決處刑，經檢察官蕭佩珊到庭
執行職務。
中    華    民    國   111    年    9     月    14    日
                  刑事第六庭  審判長法  官  劉淑玲
                                    法  官  何宇宸
                                    法  官  何啓榮
以上正本證明與原本無異。
不得上訴。
　　　　　　　　　　　　　　　      書記官　陳子皓
中　　華　　民　　國　　111 　年　　9 　　月　　15　　日
附錄本案論罪科刑依據之法條：
中華民國刑法第284　條
因過失傷害人者，處1 年以下有期徒刑、拘役或10萬元以下罰金
；致重傷者，處3 年以下有期徒刑、拘役或30萬元以下罰金。

附件：本院111年度壢交簡字第92號刑事簡易判決